Heric Rodrigues Silva

Estágio em qualquer área de desenvolvimento

E-mail: heryrodry@gmail.com Telefone: (11) 94006-1435

LinkedIn: www.linkedin.com/in/heric-rodrigues-6689b62a0 Idade: 25 anos

Portfólio: https://portf-lio-eight-beryl.vercel.app
GitHub: https://github.com/HericRodrigues

Resumo Profissional

Atualmente curso Bacharelado em Ciência da Computação na Universidade Anhembi Morumbi e tenho interesse em me especializar em qualquer área da programação, estando aberto a novos desafios e aprendizados em diferentes segmentos do desenvolvimento de software.

Formação Acadêmica

Ciência da Computação, Bacharel

ANHEMBI MORUMBI, São Paulo Período: 08/2022 — Atualmente

Experiência Profissional

Força Aérea

Auxiliar Administrativo Período: 03/2019 – 02/2023

- Coordenação e execução de solenidades militares, incluindo montagem de estruturas e gerenciamento de equipamentos.
- Administração e controle de estoque, com realização de inventário periódico para garantir a integridade e disponibilidade dos materiais.
- Elaboração de planilhas de controle de estoque e análise de dados para otimização de processos e redução de custos operacionais.

Partner Embalagens

Operador de Estoque

Período: 03/2023 - 11/2023

- Coordenação de equipes para garantir o cumprimento de procedimentos de armazenagem e controle de estoque.
- Implementação de estratégias para otimizar o espaço de armazenagem e melhorar a eficiência operacional.

Rodoviário Camilo dos Santos

Motorista(Afastado)

Período 06/2024 – (Até o momento)

Motorista (entrega e coleta).

Educação Complementar

Alura

- Consultas com MySQL
- Desenvolvedor .NET
- Excel (Excel Finanças)
- · Framework Angular
- · HTML e CSS para projetos web
- · JavaScript com foco no back-end
- Modelagem de dados
- Programar em Java com Orientação a Objetos
- SQL

SENAI

- Python (60 horas)
- AWS

Habilidades

- Programação (Analista de Dados, Estruturas de dados, Web, Banco de Dados, Angular, React)
- Excel (Avançado)
- AWS (Nuvem)
- Organização e controle de estoque
- Inglês (Intermediário)
- Manutenção de Computador.

Informação Complementar

Possuo experiência nas áreas de administração, controle de estoque e tecnologia. Atuei na Força Aérea Brasileira por quatro anos como **Auxiliar Administrativo**, desenvolvendo habilidades como organização, disciplina, pontualidade e trabalho em equipe. Posteriormente, trabalhei na **Partner Embalagens** como **Operador de Estoque**, onde atuei no controle, organização e movimentação de mercadorias.

Atualmente, estou em transição de carreira para a área de **tecnologia**, com foco em desenvolvimento **Full-Stack** e **análise de dados**. Tenho experiência prática em desenvolvimento de APIs com **FastAPI**, back-end em **Python**, integração de banco de dados (**MySQL**, **SQLite**) e desenvolvimento de interfaces web utilizando **React**, **JavaScript**, **HTML e CSS**. Participo de projetos pessoais e acadêmicos, aplicando meus conhecimentos para construir soluções completas.